臺灣臺中地方法院刑事判決　　　　　　　　　　　　九十二年度訴字第二七五號
　　公　訴　人　臺灣臺中地方法院檢察署檢察官
　　被　　　告　丁○○
右列被告因偽造文書等案件，經檢察官提起公訴（九十二年度調偵字第二六六號），
本院判決如左：
    主  文
丁○○連續行使偽造私文書，足以生損害於他人，處有期徒刑伍月，如易科罰金，以
佰元折算壹日。偽造如附表編號一背書欄「三塑實業股份有限公司」印文、編號二
背書欄「傑美塑膠有限公司」印文各壹枚，偽刻之「三塑實業股份有限公司」、「傑
美塑膠有限公司」印章各壹顆，均沒收。
    事  實
一、丁○○基於行使偽造私文書之概括犯意，於民國九十年五月間某日，前往不詳刻
    印行，委請不知情之成年人偽造三塑實業股份有限公司（下稱三塑公司）印章一
    顆，並自他處取得如附表一編號一所示之支票乙紙，並於該支票背面蓋印前揭三
    塑公司印章而背書，用以表示三塑公司擔保支付支票票款之意思，而偽造私文書
    ，並於九十年七月間持前開票據向庚○○調現以行使，足以生損害於庚○○、三
    塑公司；復承前之概括犯意，於九十年七月間某日，前往不詳刻印行，委請不知
    情之成年人偽造傑美塑膠有限公司（下稱傑美公司）印章一顆，並自他處取得如
    附表一編號二所示之支票乙紙，並於該支票背面蓋印前揭傑美公司印章而背書，
    用以表示傑美公司擔保支付支票票款之意思，而偽造私文書，並於九十年八月間
    持前開票據向庚○○調現以行使，足以生損害於庚○○、傑美公司。
二、案經庚○○訴由臺灣臺中地方法院檢察署檢察官偵查起訴。
    理  由
壹、有罪部分：
一、訊據被告固坦承於右揭時地，持附表一編號一、二所示之支票向證人庚○○調現
    ，交付予證人庚○○之前開支票背面分別有「三塑公司」、「傑美公司」之背書
    印文等事實，惟否認有何行使偽造私文書之犯行，辯稱：伊與乙○○經營位於彰
    化縣和美鎮之允順興業社於九十年一、二月至同年八月間，即有生意往來，每月
    金額平均約為一百萬元，附表一編號一所示之支票係乙○○於九十年五、六月間
    寄來公司，用以支付其向伊買貨之貨款，附表一編號二所示之支票係乙○○於九
    十年六、七月間寄來公司，用以支付其向伊買貨之貨款，其寄來時前開二張支票
    即已有三塑、傑美公司之背書，並非伊所偽造的云云。惟查：
(一)、附表一編號一、二所示支票之背面，確實分別蓋有三塑、傑美公司之印文，此有
    前開二紙票據附卷可稽（發查卷第二八、三九頁）。又前開支票之背書印文並非
    三塑公司、傑美公司所蓋，且三塑公司、傑美公司均不曾與乙○○經營之允順興
    業社有過生意往來等情，亦據證人甲○○即三塑公司之實際負責人、證人戊○○
    即傑美公司之負責人迭於偵查及本院審理時證述在卷，並有證人甲○○、戊○○
    分別提出之三塑公司、傑美公司曾使用過之印文各六枚、十枚為證（偵卷第一六
    、八七頁），經核與前開支票之印文，以肉眼觀察其字體筆劃之舖陳即有明顯之
    不同。承上，足認前開被告先後交付予證人庚○○附表一編號一、二之支票背面
    其上三塑公司、傑美公司之背書印文，應係偽造。
(二)、被告雖辯稱：伊與乙○○之允順興業社於九十年一、二月至同年八月間，即有生
    意往來，每月交易金額平均約為一百萬元，附表一編號一所示之支票係乙○○於
    九十年五、六月間寄來公司，以支付其向伊買賣之貨款，附表一編號二所示之支
    票係乙○○於九十年六、七月間寄來公司，以支付其向伊買賣之貨款，其寄來時
    前開二張支票已有三塑、傑美公司之背書云云，惟依一般商業交易習慣收受支票
    ，均會要求交付者背書，以確保其對交付者票據追索權之存在，被告與其妻紀秀
    春共同經營眾元企業有限公司（下稱眾元公司）、東鼎企業有限公司（下稱東鼎
    公司），衡情豈有不知之理，惟前開二紙支票卻無一紙有乙○○或允順興業社之
    背書，故此二紙支票，是否為乙○○經營之允順興業社所交付乙節，即屬有疑。
    又允順興業社為一獨資行號，營業地址設於臺北縣三重市○○○路一四八巷五七
    號一樓，並於八十九年八月七日經臺北縣政府核准設立營利事業登記，其負責人
    為乙○○，然其負責人乙○○前於九十年四月八日即已死亡，此有財政部臺灣省
    北區國稅局三重稽徵所九十三年六月二十五日北區國稅三重三字第○九三一○二
    三○七五號函所檢附之稅籍資料一份（本院卷第一一六至一二四頁）、彰化縣和
    美鎮戶政事務所九十三年七月十五日彰和戶字第○九三○○○二六○七號函所檢
    附之乙○○除戶部份戶籍謄本一份在卷可參（本院卷第二二二頁），惟依前開營
    利事業證記資料所示，允順興業社係於八十九年八月七日甫設於臺北縣三重市，
    而被告卻稱其係與設於彰化和美鎮之允順興業社交易，其所述已與前開書證所顯
    示之事實不符，且允順興業社為獨資行號其負責人乙○○已於九十年四月八日死
    亡，又如何與被告自九十年一、二月起至同年八月間為生意往來，並於九十年五
    、六月間、九十年七、八月間分別交付如附表一所示之支票二紙予被告。且證人
    即三塑公司之實際負責人甲○○、傑美公司負責人戊○○亦證述，不曾和乙○○
    所經營之允順興業社有何生意往來等情，則三塑公司、傑美公司自無可能自他處
    取得前開二紙支票，再背書交予乙○○之可能，顯見被告所辯前開二紙支票係乙○○所交付云云，應係卸責之詞。前開二紙支票於被告持有中即分別已有前開三
    塑公司、傑美公司之背書，然前開二紙支票既非如被告所述，為乙○○所交付予
    被告之貨款，業如前述，是足推知前開印文應係被告所偽造。而被告於支票背面
    蓋用偽刻三塑公司、傑美公司之印章，並持向證人庚○○行使，足使證人庚○○
    誤認三塑公司、傑美公司為支票之背書人，而向其等追索票據金額，均足生損害
    於證人庚○○、三塑公司、傑美公司。
(三)、綜上所陳，被告前開辯詞均無足採，其前開犯行，事證明確，應堪認定。
二、核被告所為係犯刑法第二百十六條、第二百十條之行使偽造私文書罪。被告偽造
    印章進而偽造印文，為偽造私文書之階段行為，偽造私文書後持以行使，其偽造
    之低度行為，為嗣後行使之高度行為所吸收，均不另論罪。被告偽造印章之行為
    係利用不知情之刻印社人員偽刻「三塑實業股份有限公司」、「傑美塑膠有限公
    司」印章而犯罪，為間接正犯。被告先後二次行使偽造私文書犯行，時間緊接，
    手段相同，所犯構成要件復相同，顯係基於概括犯意為之，為連續犯，應依刑法
    第五十六條規定以一罪論，並加重其刑。爰審酌被告素行尚佳（參見被告全國前
    案記錄表）、犯罪動機、方法、手段、目的，所生危害，及其犯後猶否認犯行，
    迄未依調解內容對證人庚○○履行給付義務等一切情狀，量處如主文第一項所示
    之刑。被告偽造之「三塑實業股份有限公司」、「傑美塑膠有限公司」印章各一
    顆，雖未扣案，然不能證明業已滅失，連同如附表一編號一背書欄所示之「三塑
    實業股份有限公司」印文、附表一編號二背書欄所示「傑美塑膠有限公司」印文
    各一枚，均依刑法第二百十九條規定諭知沒收
貳、不另為無罪諭知部分：
一、公訴意旨略以：被告丁○○、案外人紀秀春係夫妻，共同經營由案外人紀秀春為
    負責人之眾元公司、東鼎公司。被告丁○○、案外人紀秀春二人明知其等所經營
    之眾元公司經濟己發生困難，並無付款能力，竟基於意圖為自己不法所有之概括
    犯意聯絡，利用與證人庚○○即申博企業有限公司負責人生意往來之際，自九十
    年五月下旬起至八月底許，連續向證人庚○○訂購價值共計一百三十九萬八千八
    百四十三元之ＰＰ布料，並交付發票人為眾元公司、發票日分別為九十年九月十
    七日、九十年九月二十七日及九十年十月六日，支票面額各為三十萬元、四十一
    萬一千六十三元及六十八萬七千七百八十元整之支票用以支付貨款，使證人庚○○陷於錯誤，誤認被告丁○○有付款能力；又自九十年七月間起至九十年八月間
    止，由被告丁○○連續持附表二所示之支票，向證人庚○○佯稱因景氣不佳，其
    等公司生意往來所收之貨款支票票期較長，一時急需現金週轉，欲以其等所收之
    廠商支票調借現金，被告丁○○為取信證人庚○○，並在附表二所示第三人支票
    背書，另在九十年七、八月間某日，前往不詳刻印行，委請不知情之成年人偽刻
    三塑公司及傑美公司之印章，在附表二所示五、十六（即附表一所示之二紙支票
    ）之支票背面偽蓋三塑公司及傑美公司之印章，用以表示三塑公司及傑美公司擔
    保支付票款之意思，並持以向證人庚○○調現，使證人庚○○陷於錯誤，先後交
    付貸款，共計八百零三萬九千五百六十八元整，供眾元公司周轉之用。嗣因票期
    屆至，附表二所示支票均未獲兌現，證人庚○○始知被騙，因認被告涉犯刑法第
    三百三十九條第一項之詐欺取財罪嫌。
二、按犯罪事實應依證據認定之，無證據不得認定犯罪事實；又不能證明被告犯罪者
    ，應諭知無罪之判決；刑事訴訟法第一百五十四條第二項、第三百零一條第一項
    分別定有明文。又犯罪事實之認定，應憑真實之證據，倘證據是否真實尚欠明確
    ，自難以擬制推測之方法，為其判斷之基礎；而認定犯罪事實之證據係指足以認
    定被告確有犯罪行為之積極證據而言，該項證據自須適合於被告犯罪事實之認定
    ，始得採為斷罪資料，最高法院著有五十三年臺上字第六五六號、二十九年上字
    第三一○五號判例。且刑事訴訟上證明之資料，無論其為直接或間接證據，均須
    達於通常一般之人均不致有所懷疑，而得確信其為真實之程度，始得據為有罪之
    認定，若其關於被告是否犯罪之證明未能達此程度，而有合理懷疑之存在，致使
    無從形成有罪之確信，根據「罪證有疑，利於被告」之證據法則，即不得遽為不
    利被告之認定，亦有最高法院七十六年度臺上字第四九八六號判例可稽。其以情
    況證據（即間接證據）斷罪時，尤須基於該證據在直接關係上所可證明之他項情
    況事實，本乎推理作用足以確證被告有罪，方為合法，不得徒憑主觀上之推想，
    將一般經驗上有利被告之其他合理情況逕予排除，此觀諸最高法院三十二年上字
    第六十七號判例意旨亦甚彰明。復按刑法第三百三十九條第一項之詐欺罪，係以
    意圖為自己或第三人不法之所有，以詐術使人陷於錯誤，將本人或第三人之物交
    付為構成要件，如未使用詐術使人陷於錯誤，自不得以詐欺罪相繩。所謂以詐術
    使人交付，必係被詐欺人因其詐術而陷於錯誤，始為相當，若其所用方法，不能
    認為詐術，亦不致使人陷於錯誤，即不構成本罪（最高法院四十六年台上字第二
    六０號判例意旨參照）。
三、公訴人認被告涉犯刑法第三百三十九條第一項之詐欺取財罪嫌，無非以被告交付
    予證人庚○○之如附表二所示編號五、十六支票上三塑公司、傑美公司背書章係
    偽造，且眾元公司○三一二六－八號甲存帳戶係於九十年八月三十日開始退票，
    九十年九月十九日被列為拒絕往來戶，又案外人紀秀春曾於九十年五月、七月間
    先後偽造二紙支票之背書，持向臺中中小企業銀行股份有限公司沙鹿分行辦理票
    貼融資取得貸款一百零六萬六百二十四元等情，亦經本院判決案外人紀秀春罪刑
    ，足徵九十年五月間起被告所經營之眾元公司、東鼎公司已嚴重週轉不靈，已陷
    於無資力狀況等情為其論據。訊據被告固坦承於公訴意旨所載之時、地分別向證
    人庚○○購買如公訴意旨所載金額之ＰＰ布料，並交付發票人為眾元公司，發票
    日分別為九十年九月十七日、九十年九月二十七日及九十年十月六日，支票面額
    各為三十萬元、四十一萬一千六十三元及六十八萬七千七百八十元整之支票用以
    支付貨款，並持附表二所示之支票十六紙向證人庚○○調現等事實，惟堅詞否認
    有何詐欺取財之犯行，辯稱：證人庚○○係伊之同業，以前即曾向證人庚○○購
    買貨物，或持票調現，此次所購買之數量或調現之金額均與以往相當，並無特別
    大額之情形，且伊所經營之眾元公司、東鼎公司於九十年五月至八月間之經營狀
    況良好，是因九十年八月三十日伊所經營之眾元公司遭林文村等侵入，強行搬走
    伊所有之機器、帆布、各式塑膠布等，致伊公司無法正常經營方屆期兌現前開支
    票等語。經查：
(一)、被告所經營之眾元公司於九十年八月間在臺灣中小企業銀行沙鹿分行未解約之定
    期存單金額總計達八百三十六萬元，且帳號00000000000號、000
    00000000號、0000000000號、00000000000號帳
    戶之活期存款於九十年八月間其各帳戶內之餘額約達上百萬元，此有臺灣中小企
    業銀行沙鹿分行九十三年四月二十一日九三沙鹿字第○○九六一號函所檢附之前
    開帳戶資在卷可參（本院卷第七六至八五頁），且依會計師陳參環所製作之眾元
    公司、東鼎公司損益表及資產負債表所示，眾元公司於九十年一月一日至九十年
    六月三十日之資產總額為一億五千二百八十四萬九千二百六十七元，負債總額為
    九千七百二十三萬八千九百九十二元，營運資金為三千七百三十萬二千一百六十
    四元（流動資產減流動負債），營業收入淨值為一億二千四百四十二萬九千七百
    二十八元，營業毛利為六百一十五萬一千零九十四元，營業淨利為四百五十五萬
    九千六百五十二元，本期損益為一百七十一萬九千零一十六元，法定公積為二十
    三萬八千六百七十七元，累積盈餘為三百六十五萬二千五百八十二元；東鼎公司
    之資產總額為一億二千一百零一萬三千五百六十八元，負債總額為九千四百三十
    五萬一千零七十二元，營運資金為四百五十九萬五千二百一十二元（流動資產減
    流動負債），營業收入淨值為一億零九百三十二萬五千四百一十元，營業毛利為
    三百一十七萬六千六百七十三元，營業淨利為一百八十二萬三千四百六十元，本
    期損益為一百二十二萬八千七百三十四元，法定公積為四十六萬五千一百一十元
    ，累積盈餘為四百七十四萬四千四百一十四元。又被告所經營之眾元公司於九十
    年五、六月之售貨銷售額為三千二百四十九萬四千四百零三元，東鼎公司於九十
    年五、六月之售貨銷售額為四千五百零六萬一千三百二十四元，此均有被告提出
    之眾元公司、東鼎公司損益表、資產負債表及臺中縣營業人銷售額與稅額申報書
    等在卷可查（本院卷第五七至七○頁），並經證人己○○會計師於本院審理時確
    認前開書證無訛。足見被告所經營之眾元公司、東鼎公司於九十年五月間至同年
    八月間之尚有足夠之資產及營運資金，且於同年八月間銀行之帳戶尚有逾一千萬
    元以上之存款，足認被告於九十年五月間至同年八月間，尚非陷於無資力狀態。
    又被告公司確曾於九十年八月三十日遭林文村、徐永田、姚錫泉等人強行進入工
    廠搬走大批塑膠布等成品、半成品及機械一台等情，而案外人林文村、徐永田、
    姚錫泉等人亦經臺灣高等法院臺中分院判處罪刑在案，此亦有臺灣高等法院臺中
    分院九十二年度上易字第二一四四號刑事判決書一份，在卷可查（本院卷第一八
    六至二○三頁），是被告所辯，伊工廠之布料、機器遭人搬走，使伊公司於九十
    年八月三十日以後無法繼續經營，致伊所簽發之支票屆期無法兌現，所交付之客
    票亦因客戶風聞伊公司已倒閉為保障自己之權益，而令其無法兌現等語，亦非無
    據。故尚難僅以眾元公司○三一二六－八號帳戶係於九十年八月三十日開始退票
    ，九十年九月十九日被列為拒絕往來，即遽而直接懸揣被告於九十年五月至八月
    間即已無資力，而認被告於向證人庚○○購貨與借款之初即有詐欺意圖。另眾元
    公司、東鼎公司於九十年五月間至八月間之經營狀況尚稱良好，已如前述，是案
    外人紀秀春雖於同年五月、七月間分持二紙支票向銀行融資，惟其融資之金額分
    別僅六十三萬八千二百五十元、五十一萬一千二百六十元，相較前述眾元公司、
    東鼎公司之資產狀況，僅為鳳毛麟角，亦佔其營業收入比例甚低，應係為一時現
    金流量週轉困難所為，亦難僅憑此一為數甚小之金額，即認被告所經營之眾元公
    司、東鼎公司於九十年五月、七月間已陷於無資力狀態，而置前開具體之書證而
    不論。再者，證人庚○○亦於本院審理時證述：「（與被告生意往來幾年？）六
    、七年左右，不過這之間是斷斷續續的，之前他買的比較少，後來他沒作之前二
    、三年買的比較多，每筆約一百多萬元。」（本院卷第一六○頁）、「在生意往
    來期間，他就有跟我借過錢來週轉，他會拿客票來給我，之前都有還我，票也有
    讓我領…」（本院卷第一五六頁）、「（九十年七、八月間他是否還有跟你借更
    多錢）差不多，跟平常借的差不多。」（本院卷第一五七頁）。承上可知，被告
    於九十年五月間起至同年八月底，向被告購之金額合計一百三十九萬多元，亦與
    證人庚○○前開所述被告近三年向其購買貨物之金額相仿，持票調現之金額亦與
    往常相同，實無異於平常被告與證人庚○○交易之常軌，亦徵被告主觀上並無詐
    欺之犯意，客觀上亦無施用詐術之行為。
(二)、被告所交付予證人庚○○之附表二編號五、十六號所示支票之三塑公司、傑美公
    司背書章確係偽造乙節，已如前述，惟證人庚○○於本院審理時證述，伊當時同
    意幫被告調現，只要是客票，且被告有背書，伊就同意調現給被告，就算支票無
    其他第三人背書，伊仍會借予被告，伊只認被告的背書等語（本院卷第一六○頁
    、一六一頁），且觀被告交付予證人庚○○調現之支票，即附表二所示之十六紙
    支票，除被告所經營公司為發票人所簽發者外，大部分之客票均有被告丁○○之
    背書，故證人庚○○前開所述，應堪採信。是以，證人庚○○決定是否同意收受
    被告所交付之支票，調現予被告，既取決於被告本人是否有於該紙支票上背書，
    而不論支票背書欄上是否有第三人背書為斷，故支票是否有第三人之背書既無法
    影響證人庚○○之決定，則附表二編號五、十六之所示之偽造第三人即三塑公司
    、傑美公司之背書，亦無足影響證人庚○○是否同意調現予被告之決定，而被告
    既有此認知，是尚難認被告持前開偽造背書之支票予證人庚○○調現時有何施用
    詐術之意思，而證人庚○○亦無因此陷於錯誤而同意調現。
(三)、按詐欺罪，須行為人客觀上係以詐術使人將本人或第三人之物交付，而主觀上有
    為自己或第三人不法所有之意圖為其要件；而所謂以詐術使人交付財物，必須行
    為人施用詐術與被詐欺人因此陷於錯誤而交付財物之間具備因果聯鎖關係；若行
    為人並未施用詐術，或所用方法不能認為詐術，或不致使人陷於錯誤，縱有使人
    交付財物情事，亦與詐欺罪之構成要件不符。再者，民事債務當事人間，若有未
    依債務本旨履行給付之情形，在一般社會經驗而言，原因非一，其或因不可歸責
    之事由無法給付，或因得對他造合法主張抗辯而拒絕給付，甚至債之關係成立後
    ，始行惡意遲延給付，皆有可能，非必均出於自始即無意給付，自難以被告單純
    債務不履行之狀態，推定其自始即有不法所有之意圖而施用詐術。綜上所述，被
    告於向證人庚○○購貨及票貼借款之際，既未陷於無資力狀態，即難認被告主觀
    上確有為自己不法所有之詐欺犯意，而客觀上亦無證據足資認定被告有何施用詐
    術之行為，揆諸前揭之說明，自與詐欺取財罪構成要件未合，自不得以刑法第三
    百三十九條第一項之詐欺取財罪相繩，是被告被訴詐欺部份即屬不能證明，惟公
    訴意旨認此部分與前揭論罪科刑之行使偽造私文書罪間，有牽連犯之裁判上一罪
    關係，爰不另為無罪之諭知。
據上論斷，應依刑事訴訟法第二百九十九條第一項前段，刑法第二百十六條、第二百
十條、第四十一條第一項前段、第二百十九條，罰金罰鍰提高標準條例第一條前段、
第二條，判決如主文。
本案經檢察官丙○○到庭執行職務。
中      華      民      國      九十三      年      八    月    十八    日
                                臺灣臺中地方法院刑事第十四庭
                                    審判長法  官  楊  真  明
                                          法  官  陳      葳
                                          法  官  劉  逸  成
右正本證明與原本無異。
如不服本判決，應於送達後十日內向本院提出上訴狀（須附繕本），上訴於臺灣高等
法院臺中分院。
                                          書記官
中      華      民      國      九十三      年      八    月    十八    日
附表一：
┌──┬───┬────┬──────┬───┬─────┐
│編號│發票人│發 票 日│付 款 銀 行 │面  額│背      書│
├──┼───┼────┼──────┼───┼─────┤
│ 一 │李銘杰│90.09.10│三重農會信用│676570│三塑實業股│
│    │      │        │部          │元    │份有限公司│
├──┼───┼────┼──────┼───┼─────┤
│ 二 │楊和順│90.10.06│中華商業銀行│508225│傑美塑膠有│
│    │      │        │東興分行    │元    │限公司    │
└──┴───┴────┴──────┴───┴─────┘
附表二：
┌────────────────────────────┐
│一、發票日：九十年八月二十八日                          │
│    票號：ＡＰ0000000                            │
│    發票人：佳寬實業有限公司葉佳蓉                      │
│    付款銀行：臺灣中小企業銀行世貿分行                  │
│    金額：六十八萬五千七百二十元                        │
│    背書人：丁○○                                      │
├────────────────────────────┤
│二、發票日：九十年九月二日                              │
│    票號：ＡＡ0000000                            │
│    發票人：梁宏裕                                      │
│    付款銀行：華僑銀行鳳山分行                          │
│    金額：五十五萬八千二百二十元                        │
│    背書人：丁○○                                      │
├────────────────────────────┤
│三、發票日：九十年九月三日                              │
│    票號：ＡＡ0000000                            │
│    發票人：梁宏裕                                      │
│    付款銀行：華僑銀行鳳山分行                          │
│    金額：五十二萬二千七百二十元                        │
│    背書人：丁○○                                      │
├────────────────────────────┤
│四、發票日：九十年九月五日                              │
│    票號：ＡＡ0000000                            │
│    發票人：岱容有限公司吳岱容                          │
│    付款銀行：新竹國際商業銀行                          │
│    金額：六十八萬一千五百七十元                        │
│    背書人：丁○○                                      │
├────────────────────────────┤
│五、發票日：九十年九月十日                              │
│    票號：ＡＦ0000000                            │
│    發票人：李銘杰                                      │
│    付款銀行：三重市農會信用部                          │
│    金額：六十七萬六千五百七十元                        │
│    背書人：三塑實業股份有限公司、丁○○                │
├────────────────────────────┤
│六、發票日：九十年九月十三日                            │
│    票號： ＦＡＹ0000000                         │
│    發票人：喬宏塑膠有限公司李金池                      │
│    付款銀行：中國農民銀行朴子分行                      │
│    金額：四十二萬一千二百五十元                        │
│    背書人：丁○○                          │
├────────────────────────────┤
│七、發票日：九十年九月十五日                            │
│    票號：Ａ0000000                              │
│    發票人：眾元企業有限公司丁○○                      │
│    付款銀行：中國國際商業銀行沙鹿分行                  │
│    金額：四十五萬元                                    │
│    背書人：無                                          │
├────────────────────────────┤
│八、發票日：九十年九月十五日                            │
│    票號：ＡＪ0000000                            │
│    發票人：楙昇企業有限公司王泰元                      │
│    付款銀行：萬通商業銀行世貿分行                      │
│    金額：四十五萬六千二百元                            │
│    背書人：丁○○                                      │
├────────────────────────────┤
│九、發票日：九十年九月十七日                            │
│    票號：ＡＴ0000000                            │
│    發票人：鮑瑞春                                      │
│    付款銀行：臺灣中小企業銀行沙鹿分行                  │
│    金額：二十三萬六千三百元                            │
│    背書人：丁○○                                      │
├────────────────────────────┤
│十、發票日：九十年九月十七日                            │
│    票號：ＡＡ0000000                            │
│    發票人：梁宏裕                                      │
│    付款銀行：華僑銀行鳳山分行                          │
│    金額：四十八萬二千二百元                            │
│    背書人：宏裕塑膠行、丁○○                          │
├────────────────────────────┤
│十一、發票日：九十年九月十八日                          │
│      票號：ＰＡ0000000                          │
│      發票人：仲億原企業有限公司                        │
│      付款銀行：彰化商業銀行西三重分行                  │
│      金額：三十八萬七千六百五十元                      │
│      背書人：丁○○                                    │
├────────────────────────────┤
│十二、發票日：九十年九月二十日                          │
│      票號：ＡＴ0000000                          │
│      發票人：鮑瑞春                                    │
│      付款銀行：臺灣中小企業銀行沙鹿分行                │
│      金額：三十七萬五千一百一十元                      │
│      背書人：丁○○                                    │
├────────────────────────────┤
│十三、發票日：九十年九月二十二日                        │
│      票號：ＡＤ0000000                          │
│      發票人：興富三實業有限公司葉和三                  │
│      付款銀行：安泰商業銀行敦南分行                    │
│      金額：四十二廿五千六百十元                        │
│      背書人：源興企業社、丁○○                        │
├────────────────────────────┤
│十四、發票日：九十年九月三十日                          │
│      票號：ＫＦ0000000                          │
│      發票人：坤池企業有限公司廖學祺                    │
│      付款銀行：臺北市第五信用合作社松山分社            │
│      金額：六十七萬二千二百二十三元                    │
│      背書人：東鼎企業有限公司紀秀春                    │
├────────────────────────────┤
│十五、發票日：九十年九月三十日                          │
│      票號：Ａ0000000                            │
│      發票人：眾元企業有限公司紀秀春                    │
│      付款銀行：中國國際商業銀行沙鹿分行                │
│      金額：五十萬元                                    │
├────────────────────────────┤
│十六、發票日：九十年十月六日                            │
│      票號：ＪＥ0000000                          │
│      發票人：楊和順                                    │
│      付款銀行：中華商業銀行東興分行                    │
│      金額：五十萬八千二百二十五元                      │
│      背書人：傑美塑膠有限公司、丁○○                  │
└────────────────────────────┘
附錄論罪科刑法條
中華民國刑法第二百一十六條
 (行使偽造變造或登載不實之文書罪)
行使第二百十條至第二百十五條之文書者，依偽造、變造文書或登載不實
事項或使登載不實事項之規定處斷。
中華民國刑法第二百一十條
 (偽造變造私文書罪)
偽造、變造私文書，足以生損害於公眾或他人者，處五年以下有期徒刑。
